# 关于向证券公司定向资产管理的账务处理

提问人：ly680418 时间：2011-03-09 20:48:14
陈版你好：
根据中国证券监督管理委员会公告（ 2008 ） 25 号公司向证券公司定向资产管理 1 亿元，证券公司大部分用于购买股票，剩余现金为150 万元，公司能否作为交易性金融资产—股票核算。 请陈版速回，非常感谢！！！！

回答人：chenyiwei
应根据以下因素综合分析判断：（ 1 ）委托合同约定证券公司在选择投资品种和买入卖出操作方面是否具有完全的自主权，还是买入卖出操作需经过委托人确认方可实施；（ 2 ）是否约定委托人在到期前可以随时提前终止该委托；（ 3 ）委托人和证券公司之间的收益分成或亏损分担方法，例如证券公司是以收取固定管理费为主还是以业绩分成为主，如果以业绩分成为主的，分成比例多大。
根据对上述因素的分析，确定公司作为委托人是否完全承担该投资组合中的股票的市场价值变动风险和相关报酬，进而确定在报表列报中能否直接“穿透”该项委托理财交易安排。

回答人：chenyiwei
回复 藤椅 airbit 的帖子对于一般意义上的客户投资款和结算备付金（非定向资产管理计划），证券公司虽然不能挪用，但负有保障其随时支取、还本和支付利息的义务，也就是仍然以证券公司为首要的义务人，因此将其确认为证券公司的负债也是合理的。

回答人：chenyiwei
回复 8 楼 airbit 的帖子从财务分析角度，是可以根据报表使用者的个性化需求对报表进行一定调整的。